# 求助陈版主， 1-2-11 （研发过程中收到合作研发单位支出的处理）

提问人：liuweisheng 时间：2021-10-26 21:51:00
基于 2006 版收入准则（或建造合同准则）的处理意见：
2 、A 公司对合作开发收入的确认：应注意收入的确认模式应与研发支出的费用化／资
本化处理存在逻辑上的对应关系。在开发支出资本化开始时点以前从其他合作方收到的项目
款项，由于合同约定即使开发失败也不退还，可以认为主要是对已发生的费用化研发支出的
补偿，因此可以在资本化开始时点之前，以已实际发生的费用化研发支出为限，冲减已费用
化的研发支出，超出部分予以递延；资本化开始时点以后从其他合作方收到的项目款项，连
同资本化开始时点之前收到的款项超出费用化研发支出而予以递延的部分，作为其他合作方
为了取得生产、销售权而支付的许可使用对价，确认为递延收益，到研发成果达到可供使用
的条件后，根据《企业会计准则第 14 号——收入（ 2006 年）》中关于“让渡资产使用权收
入”的核算原则，确认为“营业收入——技术成果许可使用费收入”。
对于其他方的补偿，是先有合同，属于收入准则，相关支出应该全部计入成本。这里采用以已实际发生的费用化研发支出为限，冲减已费用化的研发支出，超出部分予以递延的核算方法的原因不明白。谢谢版主解惑

回答人：chenyiwei
此类合作研发，合同对方并不是完全的“客户”，而是具有“客户”和“合作方”的双重属性。因此所采用的会计处理方法也是两者的组合。典型背景是：
合作方的出资仅占预计项目研发支出的一部分，后续如果研发成功，合作方也未获得研发成果的排他使用权或独占代理权，相应地，研发方仍有权自主使用该研发成果并据此享有相关收益。这种情况并不是单纯的基于客户合同的研发，而是更接近于企业内部研发，在成功后将使用权授予合作方。所以可以在研发期间按企业内部自研项目进行核算，研发成功后确认知识产权授权使用的相关收入。